【裁判字號】    92,訴,933
【裁判日期】    921127
【裁判案由】    違反毒品危害防制條例
【裁判全文】
臺灣臺南地方法院刑事判決                          九十二年度訴字第九三三號
    公  訴  人  臺灣臺南地方法院檢察署檢察官
    被      告  甲○○
右列被告因違反毒品危害防制條例案件，經檢察官提起公訴（九十二年度毒偵字第一
二七六號）及同署移
一八一○號），本院判決如左：
    主  文
甲○○連續施用第一級毒品，處有期徒刑壹年。扣案如附表所示之第一級毒品海洛因
沒收銷燬之，扣案如附表編號一所示之夾鏈帶拾肆個、編號三所示之包裝袋壹大包、
吸管伍支、注射針筒肆支、電子秤壹個均沒收。又連續施用第二級毒品，處有期徒刑
陸月。扣案如附表所示之第二級毒品安非他命沒收銷燬之，扣案如附表編號一所示之
夾鏈帶拾肆個、編號三所示之安非他命吸食器壹組、包裝袋壹大包、吸管伍支、電子
秤壹個均沒收。應執行有期徒刑壹年肆月。扣案如附表所示之第一級毒品海洛因及第
二級毒品安非他命均沒收銷燬之；扣案如附表編號一所示之夾鏈帶拾肆個、編號三所
示之安非他命吸食器壹組、包裝袋壹大包、吸管伍支、注射針筒肆支、電子秤壹個均
沒收。
    事  實
一、甲○○前於民國八十八年間因施用第一級毒品海洛因案件，經本院以八十八年度
    毒聲字第三七一六號裁定送觀察、勒戒後，認無繼續施用毒品傾向，由臺灣臺南
    地方法院檢察署檢察官於八十九年一月十二日以八十八年度毒偵字第八一七號為
    不起訴處分經確定後，復因施用第一級毒品海洛因案件，經臺灣高雄地方法院以
    九十年度毒聲字第四九二號裁定送觀察、勒戒後，認有繼續施用毒品之傾向，復
    經該院以九十年度毒聲字第一一○七號裁定，令入戒治處所施以強制戒治一年，
    並於九十年五月二十五日以九十年度訴字第五九六號刑事判決，判處有期徒刑十
    月確定，嗣其經戒治期滿三月，戒治期間成績評定為合格，由該院於同年七月十
    日以九十年度毒聲字第四二五三號裁定停止戒治，所餘戒治期間付保護管束。詎
    甲○○仍不知悔改，竟於停止強制戒治付保護管期間，另基於施用第一級毒品海
    洛因及第二級毒品安非他命之概括犯意，自九十年十月間起至九十二年十月七日
    零時許止，連續在臺南縣仁德鄉○○○街七巷十六弄六號女友住處、臺南市○○
    路二六一號六樓之三及臺南市○○路九二八號百威汽車賓館二○三室等處，先後
    施用海洛因及安非他命多次。嗣分別於附表所示之時間、地點經警查獲，並扣得
    如附表所示之第一級毒品海洛因、第二級毒品安非他命及施用毒品所用之夾鏈袋
    十四個、安非他命吸食器一組、包裝袋一大包、吸管五支、注射針筒四支、電子
    秤一台等物。
二、案經臺南市警察局第二分局、第四分局、第六分局報請臺灣臺南地方法院檢察署
    檢察官偵查起訴及移送本院併案審理。
    理  由
一、訊據被告甲○○對於右揭時地連續施用第一級毒品海洛因及第二級毒品安非他命
    多次之事實坦承不諱，且其先後於附表所示之時地為警查獲後，由員警所採集之
    尿液檢體，經先後送臺南市衛生局檢驗結果，均呈嗎啡（按海洛因係由嗎啡經化
    學合成而製得，經注射進入人體後，因代謝分解成嗎啡，因此施打海洛因後，由
    尿液中檢驗結果仍為嗎啡反應）及安非他命陽性反應，有臺南市衛生局於九十二
    年七月三十一日、九月十八日、十月十五日出具之檢驗成績書（見本院審理卷第
    十七頁、第四十四頁、第六十四頁）各一紙在卷可稽，又扣案如附表所示之物經
    鑑定結果，認為分別係第一級毒品海洛因及第二級毒品安非他命，亦有法務部調
    查局鑑定通知書及毒品初步檢驗報告單在卷可資佐證，被告自白與事實相符，自
    堪採信。又被告前因施用毒品案件，先後經本院及臺灣高雄地方法院裁定送觀察
    勒戒、強制戒治及科處刑罰後，仍不知戒除毒癮，再犯本案，並經本院以九十二
    年度毒聲字第一四二一號裁定令入戒治處所施以強制戒治一年，有臺灣高等法院
    被告全國前案紀錄表在卷可按。事證明確，被告犯行洵堪認定，自應依法論科。
二、核被告所為，係犯毒品危害防制條例第十條第一項施用第一級毒品及同條例第十
    條第二項施用第二級毒品罪。又被告施用時非法持有第一級毒品海洛因、第二級
    毒品安非他命之低度行為，已分別為其施用之高度行為所吸收，均不另論罪。其
    先後多次施用第一級毒品海洛因及第二級毒品安非他命之犯行，時間緊接，方法
    相同，觸犯犯罪構成要件相同之罪名，顯係基於概括犯意反覆實施，為連續犯，
    依刑法第五十六條連續犯之規定各論以一罪，並均依法加重其刑。被告所犯上開
    二罪間，犯意各別，行為互異，應予分論併罰。另檢察官雖僅就被告自九十一年
    十一月間起至九十二年七月七日止連續施用第一、二級毒品部分起訴，然被告自
    九十年十月間起至九十二年十月七日零時許止，連續施用第一級毒品海洛因及第
    二級毒品安非他命之犯罪事實，與檢察官起訴之犯罪事實部分具有連續犯之關係
    ，業如前述，且經檢察官移送併辦（九十二年度毒偵字第一六二四號、九十二年
    度毒偵字第一八一○號），本院自應一併加以審理，附此敘明。爰審酌被告施用
    毒品之犯行，在性質上乃屬對自我身心健康之自戕行為，尚未嚴重破壞社會秩序
    、侵害他人權益，然其前因施用毒品經送觀察勒戒及強制戒治之治療處分及科處
    刑罰後，猶不思戒絕革除惡習，再為本件犯罪，顯仍未因此而記取教訓，及被告
    犯後坦承犯行等一切情狀，各量處如主文所示之刑，並定其應執行之刑。另扣案
    如附表所示之第一級毒品海洛因及第二級毒品安非他命，係屬查獲之毒品，均應
    依毒品危害防制條例第十八條第一項前段規定宣告沒收銷燬之。至查獲之夾鏈袋
    十四個、安非他命吸食器一組、包裝袋一大包、吸管五支、注射針筒四支、電子
    秤一台等物，均係被告所有供施用毒品所用之物，業據其供承在卷（見九十二年
    五月八日、同年十月七日偵訊筆錄），應依刑法第三十八條第一項第二款宣告沒
    收。
據上論斷，應依刑事訴訟法第二百九十九條第一項前段，毒品危害防制條例第十條第
一項、第二項、第十八條第一項前段，刑法第十一條前段、第五十六條、第五十一條
第五款、第三十八條第一項第二款，判決如主文。
本案經檢察官乙○○到庭執行職務
中      華      民      國    九十二    年      十一    月    二十七    日
                                  臺灣臺南地方法院刑事第二庭
                                      審判長  法  官  陳振謙
                                              法  官  朱中和
                                              法  官  孫淑玉
右正本證明與原本無異。
如不服本判決，應於判決送達後十日內，向本院提出上訴狀。（應附繕本）
                                              書記官  王元宏
中      華      民      國    九十二    年      十一    月    二十八    日
附錄本案論罪科刑法條：
毒品危害防制條例第十條
施用第一級毒品者，處六月以上五年以下有期徒刑。
施用第二級毒品者，處三年以下有期徒刑。
附表：
┌──┬──────┬─────┬────────┬──────────┐
│編號│偵查案號    │查獲時間  │查獲地點        │  扣案物品          │
├──┼──────┼─────┼────────┼──────────┤
│一  │九十二年度毒│九十二年七│臺南市○○路○段│安非他命三包（含袋重│
│    │偵字第一二七│月七日二十│二五○號前      │一．七公克）。【九二│
│    │六號        │三時三十分│                │年度保安字第一五一號│
│    │            │許        │                │】                  │
│    │            │          │                │海洛因五包（合計淨重│
│    │            │          │                │二．一九公克、包裝重│
│    │            │          │                │一．二七公克）。    │
│    │            │          │                │夾鏈袋十四個。【九二│
│    │            │          │                │年度保管字第一七三○│
│    │            │          │                │號】                │
├──┼──────┼─────┼────────┼──────────┤
│二  │九十二年度毒│九十二年九│臺南市○○路二四│安非他命一包（含袋重│
│    │偵字第一六二│月五日十五│一號旁          │一．五公克）。【九二│
│    │四號        │時許      │                │年度保安字第二一二號│
│    │            │          │                │】                  │
│    │            │          │                │海洛因十八包（合計淨│
│    │            │          │                │重三．八三公克、包裝│
│    │            │          │                │重五．一一公克）。  │
│    │            │          │                │海洛因一包（淨重○．│
│    │            │          │                │○八公克、包裝重○．│
│    │            │          │                │二四公克）。        │
├──┼──────┼─────┼────────┼──────────┤
│三  │九十二年度毒│九十二年十│臺南市○○路九二│安非他命一包（含袋重│
│    │偵字第一八一│月七日四時│八號百威汽車旅館│○．八二公克）。    │
│    │○號        │四十分許  │前              │海洛因一包（含袋重○│
│    ││          │                │．三七公克）。      │
│    │            │          │                │海洛因十一包（含袋重│
│    │            │          │                │十．六一公克）。    │
│    │            │          │                │安非他命吸食器一組、│
│    │            │          │                │包裝袋一大包、吸管五│
│    │            │          │                │支、注射針筒四支、電│
│    │            │          │                │子秤一台。          │
└──┴──────┴─────┴────────┴──────────┘


司法院資訊處製作；財團法人民間司法改革基金會備份。
